tr: Mobilyalar > Sandalyeler > Uzanma Koltukları: Kolsuz Şezlonglar; Şezlong Koltuklar; Çift Kişilik Şezlonglar; Yatar Şezlonglar
ro-RO: Mobilier > Scaune > Scaune tip șezlong: Șezlonguri fără brațe; Șezlonguri; Șezlonguri duble; Șezlonguri cu spătar rabatabil
zh-TW: 家具 > 椅子 > 靠椅: 無扶手靠椅; 躺椅; 雙人躺椅; 斜放式躺椅
th: เฟอร์นิเจอร์ > เก้าอี้ > เก้าอี้นวมยาว: เก้าอี้นวมยาวไม่มีแขน; เก้าอี้นวมยาวปกติ; เก้าอี้นวมยาวแบบคู่; เก้าอี้นวมยาวแบบนอนเอนได้
ru: Мебель > Кресла и стулья > Кресла-лежанки: Кушетки без подлокотников; Кушетки; Двухместные кушетки; Кушетки с откидной спинкой
sl-SI: Pohištvo > Stoli > Počivalniki: Počivalniki brez naslonjal; Ležalniki; Dvojni ležalniki; Ležalniki z naslonom
pt-PT: Mobiliário > Cadeiras > Chaise longue: Chaises sem braços; Chaise Longues; Chaises longues duplos; Chaise Longues reclináveis
pt-BR: Móveis > Cadeiras > Cadeira espreguiçadeira: Cadeiras espreguiçadeira sem braços; Chaise Longues; Cadeiras espreguiçadeira dupla; Chaises Longues reclináveis
nl: Meubelen > Stoelen > Leunstoelen: Armloze leunstoelen; Lange leunstoelen; Dubbele lange leunstoelen; Liggende lange leunstoelen
vi: Đồ gỗ > Ghế > Ghế thư giãn: Ghế không tay; Ghế dài thư giãn; Ghế dài đôi; Ghế dài ngả lưng
bg-BG: Мебели > Столове > Лежанки: Шезлонги без подлакътници; Лежанки тип „шезлонг“; Двойни лежанки; Лежанки с падаща облегалка
it: Arredamento > Sedie > Chaise: Sedie senza braccioli; Chaise longue; Chaise longue doppie; Chaise longue reclinabili
lt-LT: Baldai > Kėdės > Ilgi foteliai: Ilgi foteliai be porankių; Šezlongai; Dvigubi šezlongai; Atlošiami šezlongai
sk-SK: Nábytok > Stoličky > Stoličky: Leňošky bez operadla; Leňošky; Dvojlôžkové leňošky; Polohovacie leňošky
el: Έπιπλα > Καρέκλες > Σεζ: Σεζ χωρίς μπράτσα; Σεζ λονγκ; Διπλές σεζ λονγκ; Ανακλινόμενες σεζ λονγκ
es: Mobiliario > Sillas > Divanes: Divanes sin brazos; Chaise longues; Chaises longues dobles; Chaises longues reclinables
da: Møbler > Stole > Chaisselonger: Armløse chaiselonger; Chaiselonger; Dobbelte chaiselonger; Liggende chaiselonger
hr-HR: Namještaj > Stolice > Počivaljke: Počivaljke bez naslona za ruke; Počivaljke za ležanje; Dvostruke počivaljke; Počivaljke za ležanje s nagibom
zh-CN: 家具 > 椅子 > 休闲椅: 无扶手休闲椅; 贵妃椅; 双座躺椅; 斜躺式躺椅
ja: 家具 > 椅子 > シェーズロング: アームレスシェーズロング; シェーズロング; ダブルシェーズロング; リクライニングシェーズロング
cs: Nábytek > Židle > Lenošky: Lenošky bez područek; Šezlongy; Dvojité šezlongy; Polohovatelné šezlongy
hu: Bútor > Székek > Sezlonok: Kar nélküli sezlonok; Heverők; Dupla heverők; Fotelheverők
ko: 가구 > 의자 > 등받이 의자: 팔걸이 없는 등받이 의자; 긴 등받이 의자; 2인용 긴 등받이 의자; 기울기 조절 가능한 긴 등받이 의자
fi: Huonekalut > Tuolit > Seslongit: Käsinojattomat seslongit; Divaanit; Kaksoisdivaanit; Kallistettavat divaanit
fr: Meubles > Chaises > Chaises longues: Chaises sans accoudoirs; Méridiennes; Chaises longues doubles; Méridiennes inclinables
nb: Møbler > Stoler > Chaiser: Armløse sjeselonger; Sjeselonger; Doble sjeselonger; Hvilesjeselonger
sv: Möbler > Stolar > Schäser: Schäslonger utan armstöd; Schäslonger; Dubbla schäslonger; Liggschäslonger
pl: Meble > Krzesła i fotele > Szezlongi: Szezlongi bez podłokietników; Długie szezlongi; Podwójne szezlongi; Rozkładane szezlongi
de: Möbel > Stühle > Liegemöbel: Armlose Liegemöbel; Chaiselongues; Doppelte Chaiselongues; Chaiselongues mit Liegefunktion
en: Furniture > Chairs > Chaises: Armless Chaises; Chaise Longues; Double Chaises Longues; Reclining Chaises Longues